臺灣臺中地方法院刑事判決　　　　96年度訴字第16號
公　訴　人　臺灣臺中地方法院檢察署檢察官
被　　　告　甲○○
　　　　　　　　　　　7
上列被告因毒品危害防制條例案件，經檢察官提起公訴（九十五
年度毒偵字第三九五三號、第四六七七號、第四七九九號）及移
送併案審理（九十六年度毒偵字第四九六號），被告於準備程序
就被訴事實為有罪之陳述，經本院合議庭裁定改行簡式審判程序
審理，判決如下：
    主    文
甲○○施用第一級毒品，累犯，處有期徒刑壹年。
扣案之海洛因貳包（合計淨重零點壹公克、空包裝總重零點伍
玖公克），沒收銷燬之。
    犯罪事實
一、甲○○曾於民國九十一年間因施用第一、二級毒品案件，經
    依本院裁定令入戒治處所施以強制戒治，於九十二年九月三
    十日戒治期滿執行完畢；所涉刑罰部分復經本院以九十一年
    度訴字第九九Ｏ號判處應執行有期徒刑十一月確定，於九十
    三年七月二十九日縮刑期滿執行完畢。詎其仍不知悔改，復
    基於施用第一級毒品海洛因之集合犯意，前後為下列三次施
    用海洛因之犯行：
(一)、於九十五年七月五日某時，在其臺中市○○路九十六巷三十
    二號六樓之三住處，以將海洛因摻入香菸後點燃吸食方式，
    施用第一級毒品海洛因一次。嗣於九十五年七月七日下午四
    時三十分許，在臺中市○區○○路與日新街口為臺中市警察
    局第一分局警員盤查，及於九十五年七月七日下午七時許為
    警方通知到臺中市警察局第二分局後，經分別採取其尿液送
    驗結果均呈嗎啡（海洛因之代謝物）陽性反應。
(二)、於九十五年九月二十九日某時，在臺中市○○路某廁所內，
    以將海洛因摻入香菸後點燃吸食之方式，施用第一級毒品海
    洛因一次。嗣於九十五年十月三日晚上十一時三十分許，在
    臺中市○區○○路與博館路口為警盤查而查獲，並扣得其所
    有之海洛因二包（合計淨重Ｏ．三一公克、空包裝總重Ｏ．
    五九公克）。
(三)、於九十五年十月十三日下午一時二十二分許回溯四日內某時
    （應扣除警方逮捕偵查期間），在其臺中市○○路九十六巷
    三十二號六樓之三住處，以將海洛因摻入香菸後點燃吸食方
    式，施用第一級毒品海洛因一次。嗣於九十五年十月十三日
    下午一時二十二分許，經警方採集其尿液送驗結果呈嗎啡（
    海洛因之代謝物）陽性反應。
二、案經臺中市警察局第一分局、第二分局報請臺灣臺中地方法
    院檢察署檢察官偵查起訴及移送併案審理。
    理　　由
一、訊據被告甲○○對於上揭犯罪事實坦承不諱，復有扣案之海
    洛因二包（合計淨重Ｏ．三一公克、空包裝總重Ｏ．五九公
    克）可資佐證。上開扣案之白粉二包，經送法務部調查局鑑
    定結果確係海洛因無誤，有該局九十五年十月二十三日調科
    壹字第Ｚ0000000000號鑑定書附於偵查卷可稽。
    又被告為警查獲後及由警方通知其到警察局採集尿液送驗之
    結果，均呈嗎啡（海洛因之代謝物）陽性反應，亦有中山醫
    學大學附設醫院檢驗科藥物檢測中心及詮昕科技股份有限公
    司確認檢驗結果報告共四份附於偵查卷可按。查被告曾於九
    十一年間因施用第一、二級毒品案件，經依本院裁定令入戒
    治處所施以強制戒治，於九十二年九月三十日戒治期滿執行
    完畢，此有法務部全國施用毒品案件紀錄表及臺灣高等法院
    被告前案紀錄表各一份在卷可參，被告於強制戒治執行完畢
    釋放後五年以內，再犯本件施用第一級毒品犯行，依毒品危
    害防制條例第二十三條第二項之規定，自應依法追訴處罰。
    被告之自白核與事實相符，事證明確，其犯行堪以認定。
二、核被告所為，係犯毒品危害防制條例第十條第一項之施用第
    一級毒品罪。被告持有第一級毒品之低度行為，為其施用第
    一級毒品之高度行為所吸收，不另論罪。而鑑於施用毒品屬
    高度成癮性之行為，且被告前後三次犯行之時間密接，手法
    相同，顯係出於同一意思反覆為之，有集合犯關係，為實質
    上一罪。犯罪事實欄一、(三)之事實，雖未據公訴人起訴，惟
    與已起訴部分有實質上一罪關係，為起訴效力所及，本院自
    得一併審理。查被告曾於九十一年間因施用第一、二級毒品
    案件，經本院判處應執行有期徒刑十一月確定，於九十三年
    七月二十九日縮刑期滿執行完畢，其於前案執行完畢後，五
    年以內故意再犯本件有期徒刑以上之罪，為累犯，應依刑法
    第四十七條第一項之規定加重其刑。爰審酌被告犯罪之動機
    、目的、手段、其品行及智識程度、所為施用毒品犯行為自
    戕之病態行為、其犯行僅有三次，情節尚非重大、其有施用
    毒品前科紀錄，卻仍再犯本件犯行，足見其未能真摰悔悟、
    及其犯後坦承犯行，態度良好等一切情狀，量處如主文所示
    之刑。至蒞庭檢察官雖求處被告有期徒刑一年二月云云，惟
    本院審酌被告於本案施用海洛因之犯罪情節尚非重大，且其
    施用毒品之前科紀錄與構成累犯之情，本院俱已詳加審酌後
    ，認予以量處有期徒刑一年，在罪刑之間係屬相當，是蒞庭
    檢察官之求刑尚屬過重，自為本院所不採，併此敘明。
三、扣案之海洛因二包（合計淨重Ｏ．三一公克、空包裝總重Ｏ
    ．五九公克），係查獲之毒品，不問屬於犯人與否，應依毒
    品危害防制條例第十八條第一項前段之規定宣告沒收銷燬之
    。
據上論斷，應依刑事訴訟法第二百七十三條之一第一項、第二百
九十九條第一項前段，毒品危害防制條例第十條第一項、第十八
條第一項前段，刑法第十一條、第四十七條第一項，判決如主文
。
本案經檢察官李芳瑜到庭執行職務。
中　　華　　民　　國　　96　　年　　 3　　月　　 1　　日
                  刑事第八庭    法  官  簡源希
上為正本係照原本作成
如不服本判決，應於送達後十日內向本院提出上訴狀（須附繕
本），上訴於臺灣高等法院臺中分院。
                                書記官  張雅慧
中　　華　　民　　國　　96　　年　　 3　　月　　 1　　日
附錄論罪科刑法條：
毒品危害防制條例第十條第一項：施用第一級毒品者，處六月以
上五年以下有期徒刑。
